臺灣高等法院臺中分院民事裁定       
   111年度抗字第73號
抗  告  人  劉昌洪  
上列抗告人聲請迴避事件，抗告人對於中華民國110年12月3日臺
灣臺中地方法院110年度聲字第370號裁定提起抗告，本院裁定如
下：
    主  文
抗告駁回。
抗告費用由抗告人負擔。
    理  由
一、本件抗告意旨略以：抗告人與翁孟華間清償債務事件（即臺
    灣臺中地方法院110年度重訴字第81號，下稱本案），抗告
    人訴訟代理人王百全律師（下稱抗告人訴訟代理人）於民國
    110年10月26日言詞辯論期日為合理之主張，本案承審法官
    黃渙文卻假借職務上之權利，辱罵抗告人訴訟代理人「耍嘴
    皮」，業經抗告人訴訟代理人提起妨害名譽之自訴，並備文
    移送原審法院、司法院人審會暨監察院訴究行政懲處，足認
    黃渙文法官執行職務有偏頗之虞。爰依民事訴訟法第33條第
    1項第2款規定，聲請法官迴避。原裁定竟駁回抗告人之聲請
    ，顯然違誤，應予廢棄，並裁定黃渙文法官應迴避本案訴訟
    等語。
二、按民事訴訟法第33條第1項第2款所謂推事有前條所定以外之
    情形，足認其執行職務有偏頗之虞，係指推事對於訴訟標的
    有特別利害關係，或與當事人之一造有密切之交誼，或有其
    他情形客觀上足疑其為不公平之審判者而言（最高法院29年
    抗字第56號裁定先例參照）。若僅係訴訟進行指揮不當，或
    於曉諭發問態度欠佳，或對案件審理有所遲緩，在當事人主
    觀上疑其有偏頗之虞者，自不得據為聲請迴避之原因。
三、經查，依抗告人所提出之本案訴訟於110年10月26日言詞辯
    論期日開庭錄音光碟譯文內容所示(見本院卷第21-22頁)，
    可知黃渙文法官先是詢問抗告人之訴訟代理人「被告（按指
    抗告人、佳宣廣告有限公司，下稱被告）與周○○之關係」，
    因抗告人訴訟代理人答稱「不知道」，黄渙文法官除請抗告
    人訴訟代理人庭後查報外，另詢問「原告上次爭點整理有聲
    請訊問她（按指周○○），你沒有看到嗎？」，而經本院調取
    本案民事案卷審閱結果，可知黃渙文法官之所以為上開所詢
    ，係因本案原告翁孟華於110年9月7日當庭所提出之民事爭
    點整理狀第2頁，已載明聲請傳喚證人周○○，並敘明待證事
    項為證人周○○迭次參與被告所換之相關還款本金擔保支票，
    更於相關還款支票上，與抗告人共同背書，應對本案訴訟之
    相關往來經過有相當瞭解，而有傳喚之必要等情（見本案民
    事卷第225-227頁），抗告人訴訟代理人除已當庭收受上開
    書狀，並於當次庭期對該書狀內容有表示若干意見（見該案
    卷第221-222頁），理當對於原告之上開證據調查聲請乙事
    ，有所知悉。但抗告人之訴訟代理人於110年10月26日言詞
    辯論期日卻就黃渙文法官所詢「證人周○○與被告間之關係」
    乙事，答稱「不知」，則黃渙文法官詢問「原告上次爭點整
    理有聲請訊問她（按指周○○），你沒有看到嗎？」，應認僅
    係在提醒或確認抗告人之訴訟代理人是否有注意到原告前次
    庭期即已聲請傳喚證人周○○之事，惟抗告人之訴訟代理人對
    此詢問卻答稱：「以我來講，你愛訊問就問嘛！」，黃渙文
    法官因而依抗告人之訴訟代理人之回答而接續詢問：「什麼
    叫愛問就問？」，抗告人之訴訟代理人又答稱：「法官認為
    有訊問必要，我沒意見。以我立場來講，跟我沒什麼關係，
    我不care(關心)她。」，黃渙文法官因而回稱：「不要耍嘴
    皮子，好不好。」，並在抗告人之訴訟代理人回以：「不是
    耍嘴皮子。」後，又稱：「認真一點。」。則由上開言詞辯
    論期日之開庭錄音譯文內容，可知黃渙文法官只是針對抗告
    人之訴訟代理人回應法官詢問之回答內容及態度，促請該訴
    訟代理人以嚴肅態度處理被告委任事務，縱使過程中有使抗
    告人之訴訟代理人主觀上感到難堪或認名譽有遭受妨害之情
    形，但依上開說明，應認亦僅屬黃渙文法官於訴訟指揮之措
    辭當否之問題，尚難認黃渙文法官對本案之訴訟標的有何特
    別利害關係，或與當事人之一造有密切之交誼，或有何其他
    情形客觀上足疑其為不公平之審判等情事，揆諸前開說明，
    核與民事訴訟法第33條第1項第2款所定得聲請法官迴避之要
    件尚屬有間。此外，抗告人又未能提出其他證據釋明黃渙文
    法官執行職務有何偏頗之虞，其依民事訴訟法第33條第1項
    第2款規定，聲請黃渙文法官迴避，洵屬無據，不應准許。
四、綜上所述，原裁定以抗告人無法釋明黃渙文法官有執行職務
    有偏頗之虞，而駁回抗告人之本件聲請，核無違誤。抗告意
    旨指摘原裁定不當，求予廢棄，為無理由，應予駁回。
五、據上論結，本件抗告為無理由，裁定如主文。
中　　華　　民　　國　　111 　年　　4 　　月　　29　　日
　          民事第四庭    審判長法　官  林慧貞
　　　　　　　      　　　　　  法　官  王怡菁 
　　　　　　　      　　　　　  法　官  莊嘉蕙
正本係照原本作成。
再為抗告應以適用法規顯有錯誤為理由。
如提起再抗告者應於裁定送達後10日內向本院提出抗告理由狀（
須按照他造人數附具繕本）並繳納抗告裁判費新臺幣1000元，同
時委任律師或具有律師資格之關係人為代理人。因疫情而遲誤不
變期間，得向法院聲請回復原狀。
                                書記官　高麗玲
　　　　　　　　　　　　　　　
中　　華　　民　　國　　111 　年　　5 　　月　　3 　　日